臺灣新北地方法院刑事判決　　　　　110年度審交易字第985號
公　訴　人　臺灣新北地方檢察署檢察官
被　　　告　王銘戎



選任辯護人　王怡茹律師
上列被告因過失傷害案件，經檢察官提起公訴（110 年度偵字第
00000 號），本院判決如下：
    主  文
王銘戎犯過失傷害罪，處拘役貳拾伍日，如易科罰金，以新臺幣
壹仟元折算壹日。
    事實及理由
壹、查被告王銘戎所犯係死刑、無期徒刑、最輕本刑為3 年以上
    有期徒刑以外之罪，其於準備程序就被訴事實為有罪之陳述
    ，經告知簡式審判程序之旨，並聽取其與辯護人及檢察官之
    意見後，本院認無不得或不宜改依簡式審判程序進行之處，
    爰依刑事訴訟法第273 條之1 第1 項、第284 條之1 之規定
    ，裁定進行簡式審判程序。
貳、本案犯罪事實及證據，除下列事項應予補充外，餘均引用附
    件即檢察官起訴書之記載：
一、犯罪事實欄一之末，應補充「嗣經警據報前往現場處理時，
    王銘戎留待現場，向到場處理警員坦承為肇事者，並接受其
    後裁判」。
二、補充「道路交通事故肇事人自首情形記錄表（參110 年度偵
    字第14503 號卷第51頁）」、「被告王銘戎於110 年11月11
    日本院準備程序及審理時之自白（參本院卷附當日各該筆錄
    ）」為證據。
叁、論罪科刑：
一、核被告所為，係犯刑法第284 條前段之過失傷害罪。又被告
    於肇事後，在犯罪未被有偵查權限之機關或公務員發覺前，
    主動向據報前往現場處理之警員表明係肇事者，而願接受裁
    判等情，此觀卷附道路交通事故肇事人自首情形記錄表1 份
    可明，其合於自首要件，得依刑法第62條前段規定減輕其刑
    ，至於告訴人吳炳煌於本院審理中陳稱被告不是自首，因為
    是其報案的等語，無礙於警方據報到場後，尚未發覺犯罪前
    ，被告即向警員坦承肇事之事實，是本件被告所為，仍有刑
    法自首規定之適用，附為說明。
二、審酌被告為領有合格駕駛執照之人，在公用道路上駕駛車輛
    之期間，本應時時注意並遵守道路交通安全規則，以維護自
    身及其他用路人之生命、身體或財產之安全，卻於案發時地
    未依規定左轉彎，因而造成本件交通事故，並致告訴人受有
    附件犯罪事實欄一所示之傷害，實有不該，兼衡被告之素行
    、教育程度、職業、家庭經濟與生活狀況，以及犯後坦承犯
    行，態度勉可，迄今未能與告訴人達成和解或成立調解，亦
    未取得告訴人之諒解等一切情狀，量處如主文所示之刑，並
    諭知易科罰金之折算標準，以資處罰。關於辯護人請求給予
    被告緩刑之宣告部分，本院參酌被告全案犯罪情節、科處之
    刑度範圍等情，認尚無以暫不執行刑罰宣告為適當之情形，
    自無宣告緩刑之必要，併此敘明。
肆、本判決係依刑事訴訟法第310 條之2 及第454 條所製作之簡
    化判決，依法僅需記載犯罪事實、證據名稱及應適用之法條
    ，並得以簡略方式為之，如認定之犯罪事實、證據及應適用
    之法條，與檢察官起訴書之記載相同者，得引用之，附此敘
    明。
據上論斷，應依刑事訴訟法第273 條之1 第1 項、第299 條第1
項前段、第310 條之2 、第454 條（本件依刑事判決精簡原則，
僅記載程序法條文），判決如主文。
本案經檢察官洪三峯偵查起訴，由檢察官陳炎辰到庭執行公訴。
中    華    民    國    110   年    11    月    23    日
                刑事第二十四庭  法  官  李俊彥
以上正本證明與原本無異。
如不服本判決，應於判決送達後20日內敘明上訴理由，向本院提
出上訴狀（應附繕本），上訴於臺灣高等法院。其未敘述上訴理
由者，應於上訴期間屆滿後20日內向本院補提理由書「切勿逕送
上級法院」。
                                書記官  林慈恩
中    華    民    國    110   年    11    月    23    日
附錄本判決論罪之法律條文：
中華民國刑法第284 條
因過失傷害人者，處1 年以下有期徒刑、拘役或10萬元以下罰金
；致重傷者，處3 年以下有期徒刑、拘役或30萬元以下罰金。
--------------------------------------------------------
附件：
臺灣新北地方檢察署檢察官起訴書
                                    110年度偵字第14503號
    被      告  王銘戎  男  65歲（民國00年0月0日生）
                        住新北市○○區○○路0段000巷0號3
                        樓
                        國民身分證統一編號：Z000000000號
    選任辯護人  王怡茹律師
上列被告因過失傷害案件，已經偵查終結，認應提起公訴，茲將
犯罪事實及證據並所犯法條分敘如下：
        犯罪事實
一、王銘戎於民國109 年12月27日10時13分許，騎乘車牌號碼00
    0-0000號普通重型機車，沿新北市土城區中央路2 段往板橋
    方向行駛，欲左轉進入新北市○○區○○路0 段000 號加油
    站時，本應注意轉彎車應讓直行車先行，而依當時情況，又
    無不能注意之情事，竟未禮讓對向由吳炳煌所騎乘之車牌號
    碼號K5J-118 號普通重型機車先直行，貿然左轉，致兩車發
    生擦撞，使吳炳煌人車倒地，並受有右手肘、左小腿、左踝
    擦傷挫傷及右大腿、右膝挫傷等傷害。
二、案經吳炳煌訴由新北市政府警察局土城分局報告偵辦。
        證據並所犯法條
一、證據清單及待證事實：
┌──┬───────────┬────────────┐
│編號│       證據清單       │        待證事實        │
├──┼───────────┼────────────┤
│ 1  │被告王銘戎於警詢及偵查│被告坦承騎車於上開時、地│
│    │中之自白              │左轉，而與告訴人吳炳煌所│
│    │                      │騎乘之機車發生交通事故，│
│    │                      │並致告訴人受傷之事實。  │
├──┼───────────┼────────────┤
│ 2  │告訴人吳炳煌於警詢及偵│全部犯罪事實。          │
│    │查中之指訴            │                        │
├──┼───────────┼────────────┤
│ 3  │建馨診所及新北市立土城│告訴人受有上開傷害之事實│
│    │醫院出具之診斷證明書各│。                      │
│    │1 紙                  │                        │
├──┼───────────┼────────────┤
│ 4  │道路交通事故現場圖、道│證明交通事故發生經過及現│
│    │路交通事故調查報告表（│場跡證。                │
│    │一）（二）各1 件、現場│                        │
│    │、車損及監視錄影畫面翻│                        │
│    │拍照片多張            │                        │
└──┴───────────┴────────────┘
二、核被告所為，係犯刑法第284 條前段之過失傷害罪嫌。其於
    肇事後，停留現場向前來處理之員警承認肇事願意接受裁判
    ，有道路交通事故肇事人自首情形紀錄表1 紙在卷可稽，被
    告對於未發覺之罪自首而受裁判，請依刑法第62條之規定，
    酌予減輕其刑。
三、依刑事訴訟法第251 條第1 項提起公訴。
    此    致
臺灣新北地方法院
中    華    民    國    110   年    9     月    14    日
                              檢  察  官 洪三峯